【裁判字號】    98,易,1123
【裁判日期】    980630
【裁判案由】    妨害公務
【裁判全文】
臺灣臺北地方法院刑事判決              98年度易字第1123號
公  訴  人  臺灣臺北地方法院檢察署檢察官
被      告  甲○○
上列被告因妨害公務案件，經檢察官提起公訴（98年度偵字第93
32號），本院判決如下：
    主  文
甲○○對於公務員依法執行職務時，施強暴，累犯，處有期徒刑
肆月，如易科罰金，以新臺幣壹仟元折算壹日。
    事  實
一、甲○○前於民國93年間因妨害自由、傷害、竊盜、毀損案件
    ，經臺灣桃園地方法院分別判處有期徒刑2月、2月、6月、2
    月，應執行有期徒刑9月確定，於94年8月5日縮短刑期執行
    完畢。另於94年間因搶奪案件，經同院判處有期徒刑1年5月
    ，又因妨害公務案件，經同院判處有期徒刑5月，減為有期
    徒刑2月15日確定，上開2罪接續執行，於96年8月21日縮短
    刑期執行完畢。又於96年間因搶奪案件，經同院判處有期徒
    刑1年7月，經臺灣高等法院駁回上訴確定，於98年4月1日縮
    短刑期執行完畢（構成累犯）。詎仍不知悔改，復於98年4
    月8日19時45分許，在臺北市中正區○○○路與寶慶路口總
    統府附近，手持標語為「劉邦友命案、319槍擊案、知道內
    幕‧‧‧」之海報，進行陳情抗議，並對路過機車騎士咆哮
    ，經臺北市政府警察局中正第一分局介壽路派出所（下稱介
    壽路派出所）巡邏警員王天仁、吳久盈據報前往現場勸阻未
    果，乃要求甲○○出示證件，詎甲○○竟基於妨害公務及侮
    辱公務員之犯意，當場以「操他媽B央，你信不信我把你的
    槍都給搶了」、「幹你娘機掰」等語大聲辱罵王天仁、吳久
    盈，並徒手揮打王天仁，以此強暴方式妨害王天仁執行勤務
    ，致王天仁受有頭部外傷合併臉部、左頸部、左手多處挫傷
    淤血之傷害（傷害部分未據告訴）。
二、案經臺北市政府警察局中正第一分局報告臺灣臺北地方法院
    檢察署檢察官偵查起訴。
    理  由
一、上揭犯罪事實，業據被告甲○○於偵查、審理中坦承不諱，
    核與證人陳韋醍證述之情節相符，復有員警職務報告、現場
    錄音譯文、錄影光碟、臺北市立聯合醫院和平院區診斷證明
    書、警員受傷部位照片、介壽路派出所勤務分配表等在卷可
    稽，是本件事證明確，被告犯行洵堪認定。
二、被告雖於審理中陳稱：「那是我手拿標語，我並沒有影響任
    何人，是警察先動手打我，而且撕毀我的標語…，是他們在
    現場打我，在車上、警察局內部都有打我，可以進行測謊，
    看誰說的是真實…」云云。然查，本件係因被告於總統府前
    手持海報，進行陳情抗議，並對路過機車騎士咆哮，經臺北
    市政府警察局中正第一分局介壽路派出所巡邏警員王天仁、
    吳久盈據報前往現場勸阻未果，乃要求被告出示證件，詎被
    告竟以穢語辱罵執勤警員，並揮拳擊中警員王天仁頭部，而
    經在場之警員合力逮捕予以制止，其間被告極力抗拒，致有
    拉扯等情，業據被告與證人陳韋醍於偵查中分別供、證明確
    。而被告於警方送往檢察官偵查庭訊問及法官於羈押庭訊問
    時，亦均未曾對警方有何毆打情事及時在庭陳述或聲請調查
    ，亦據本院查閱各該訊問筆錄無訛，是其於事件發生後近月
    餘始空言聲稱有遭警員在車上及警局內毆打，即無實據。況
    稽諸被告於偵查及審理中空言指稱知道319槍擊案之線索云
    云，刑事警察局侯友宜涉犯劉邦友血案云云，均係憑空臆測
    ，堪證被告之指訴多係天馬行空，並無實據，尤以本件警員
    於車上或警察局內有無毆打被告，依被告之供述，均是在被
    告妨害公務犯行成立後所發生之事件，是否各該警員有構成
    傷害犯行，應屬被告另行向犯罪偵查機關提起告訴之事項，
    與本院所審理之事實係被告之妨害公務罪行並無直接相關，
    亦與被告本件所製作之筆錄憑信性無涉，自非本院應予審理
    之範圍，從而，被告之要求與警員共同測謊云云，亦無調查
    之必要，附此敘明。
二、核被告所為，係犯刑法第135條第1項妨害公務、第140條第1
    項侮辱公務員罪。被告同時出言辱罵執勤警員王天仁、吳久
    盈二人，因均係侮辱公務員，屬同一國家法益，故應只論以
    一個侮辱公務員罪。而被告又徒手揮打王天仁，係以強暴方
    式妨害王天仁執行勤務，與上開所犯侮辱公務員罪之二罪間
    ，係一行為觸犯二罪名，為想像競合犯，應依刑法第55 條
    之規定，從一重之刑法第135條第1項妨害公務罪處斷。又被
    告前曾受有期徒刑之執行完畢後，5年內故意再犯本案有期
    徒刑以上之罪，為累犯，應依刑法第47條第1項之規定加重
    其刑。爰審酌被告前有多項前科（妨害公務、毒品、公共危
    險等），素行非佳，此有臺灣高等法院被告前案紀錄表一份
    在卷可按，而本件犯罪之肇因係因自認受社會不平對待，卻
    不思循合法途徑救濟，竟持標語在公共場所恣意陳情，致影
    響社會秩序與過路民眾之安全，又於警員前往制止時，不服
    勸導，且以強暴方式毆打警員造成依法執行職務之公務員受
    傷之結果（傷害部分未據告訴）等一切情狀，量處如主文所
    示之刑，併諭知易科罰金之折算標準，以示懲儆。
據上論斷，應依刑事訴訟法第284條之1、第299條第1項前段，刑
法第135條第1項、第140條第1項、第55條、第47條第1項、第41
條第1項前段，刑法施行法第1條之1，判決如主文。
本案經檢察官鄧巧羚到庭執行職務。
中    華    民    國    98    年    6     月    30    日
                  刑事第十二庭  法  官  楊台清
以上正本證明與原本無異。
如不服本判決應於收受送達後10日內向本院提出上訴書狀，並應
敘述具體理由；其未敘述上訴理由者，應於上訴期間屆滿後20日
內向本院補提理由書（均須按他造當事人之人數附繕本）「切勿
逕送上級法院」。
                                書記官  劉子豪
中    華    民    國    98    年    6     月    30    日
附錄論罪科刑法條：
中華民國刑法第135條
（妨害公務執行及職務強制罪）
對於公務員依法執行職務時，施強暴脅迫者，處3 年以下有期徒
刑、拘役或3 百元以下罰金。
意圖使公務員執行一定之職務或妨害其依法執行一定之職務或使
公務員辭職，而施強暴脅迫者，亦同。
犯前二項之罪，因而致公務員於死者，處無期徒刑或7 年以上有
期徒刑；致重傷者，處3 年以上、10年以下有期徒刑。


司法院資訊處製作；財團法人民間司法改革基金會備份。
